臺灣苗栗地方法院刑事判決　　　　　　　　　　　　　九十一年度訴字第三八八號
　　公　訴　人　臺灣苗栗地方法院檢察署檢察官
　　被　　　告　甲○○
右列被告因違反著作權法等案件，經檢察官提起公訴（八十九年度偵字第一九六六號
），本院判決如左：
    主  文
甲○○連續行使偽造之影像光碟，足以生損害於公眾及他人，累犯，處有期徒刑陸月
，如易科罰金，以參佰元折算壹日。扣案之仿冒遊戲光碟共參仟柒佰貳拾玖片（含附
表所示遊戲光碟）及光碟目錄陸本均沒收。
    事  實
一、甲○○曾於民國（下同）八十五年間，因違反槍砲彈藥刀械管制條例，經臺灣高
    等法院判處有期徒刑二月確定，於八十五年十月三日易科罰金執行完畢，竟仍不
    知悔改。其係設於苗栗縣苗栗市○○街一百號之「哈哈世界遊樂器店」之負責人
    ，明知林鈞成改名為林榮信，所販售之遊戲光碟透過電視遊樂器執行，在電視畫
    面上可顯現日商新力電腦娛樂股份有限公司（下稱新力公司）向經濟部中央標準
    局（現改制為智慧財產局）申請核准取得商標專用權之「ＰＳ設計圖」商標圖樣
    及日商西雅企業股份有限公司（下稱西雅公司）向經濟部中央標準局申請核准，
    取得商標專用權之「ＳＥＧＡ」商標圖樣，該等遊戲光碟均係意圖欺騙他人，於
    同一商品使用相同於新力公司、西雅公司註冊商標圖樣之仿冒商品，又該等光碟
    透過電視遊樂器執行時，亦會出現「LICENSED BY SONY COMPUTER
    ENTERTAINMENT INC.」授權文句（下稱「新力授權文句」）、「
    PRUDUCED BY OR UNDER LICENSE  FROM SEGA ENTERPRISES, LTD.」授權文句（
    下稱「西雅授權文句」），足以對外表示該等光碟片係新力公司、西雅公司所生
    產之用意證明之準文書畫面。並明知如附表所示之遊戲光碟，係林鈞成未經合法
    授權所擅自重製新力公司、西雅公司、日商思逵爾股份有限公司（下稱思逵爾公
    司）、日商卡波光股份有限公司（下稱卡波光公司）、日商可樂美股份有限公司
    （下稱可樂美公司）於中華民國管轄區域內首次發行，受我國著作權法保護之著
    作物，為侵害著作權之物，竟基於意圖販售從中牟利及行使偽造私文書之概括犯
    意，自八十八年六月間起，連續向林鈞成以每片約新台幣（下同）三十五至四十
    元不等之價格購入不詳數量之前揭仿冒遊戲光碟後，再以每片五十至七十元不等
    之價格，在上址內連續販售予不特定之顧客，而連續行使上開偽造之新力授權文
    句及西雅授權文句，足以生損害於新力公司及西雅公司。嗣於八十九年五月十八
    日下午三時三十分許，為警在「哈哈世界遊樂器店」查獲，並扣得仿冒遊戲光碟
    共三千七百二十九片（含附表所示遊戲光碟）及光碟目錄六本等物品。
二、案經新力公司、西雅公司、思逵爾公司、卡波光公司及可樂美公司訴由內政部警
    政署保安警察第二總隊第三大隊第三中隊報請臺灣苗栗地方法院檢察署檢察官偵
    查起訴。
    理  由
一、訊據被告甲○○固坦承販售扣案之光碟片不諱，唯矢口否認有公訴人所指犯行，
    並辯稱：伊不知道所販售之光碟片是仿冒品，也不懂法律，不知道事情如此嚴重
    云云。惟查，被告上開犯行，業据告訴代理人吳意淳指訴綦詳，並有商標註冊證
    二份、扣案光碟經執行後出現上開商標畫面之相片、載有發行日期之網頁廣告資
    料、受告訴人等授權同步發行上開遊戲光碟之英特全股份有限公司之期初期末存
    量明細表、進貨單、出貨單、發票、進口報單附卷可稽，復有扣案之遊戲光碟及
    光碟目錄六本可為佐證，次查，真品一片售價上千元，而仿冒品才數十元，相差
    懸殊，以被告係「哈哈世界遊樂器店」之負責人，應具有基本專業能力，知悉此
    一訊息，足見被告所辯乃圖卸之詞，本件事證明確，被告犯行足堪認定。
二、核被告所為，係犯商標法第六十三條之販賣仿冒商標商品罪、刑法第二百十六條
    、第二百二十條第二項、第二百十條之行使偽造準私文書罪及著作權法第九十三
    條第三款之罪。其所犯三罪名間，均各先後多次犯行，時間緊接，所犯又係構成
    要件相同之罪名，均顯係基於概括犯意而為之，均應依連續犯之規定，各應以一
    罪論並加重其刑。又被告以一行為同時觸犯上開三罪名，為想像競合犯，應從較
    重之行使偽造準私文書罪處斷。又被告曾於八十五年間，因違反槍砲彈藥刀械管
    制條例，經臺灣高等法院判處有期徒刑二月確定，於八十五年十月三日易科罰金
    執行完畢，有台灣高等法院檢察署刑案紀錄簡覆表附卷可按，其於有期徒刑之執
    行完畢後，五年內再犯本件有期徒刑以上之罪，為累犯，依法遞加重其刑。爰審
    酌被告之素行、犯罪之動機、目的、手段、犯後態度及其他等一切犯罪情狀，量
    處如主文所示之刑並諭知易科罰金之折算標準。
三、扣案之遊戲光碟片三千七百二十九片，依商標法第六十四條宣告沒收，至扣案之
    光碟目錄六本，係供犯罪所用之物，且係被告所有，業據被告供承在卷，依刑法
    第三十八條第一項第二款宣告沒收。
據上論斷，應依刑事訴訟法第二百九十九條第一項前段，商標法第六十三條、第六十
四條、著作權法第九十三條第三款、刑法第十一條前段、第五十六條、第二百十條、
第二百二十條第二項、第二百十六條、第五十五條、第四十七條、第四十一條第一項
前段、第三十八條第一項第二款，罰金罰鍰提高標準條例第一條前段、第二條，判決
如主文。
本案經檢察官李基彰到庭執行職務
中    華    民    國     九十一      年      十二      月      五       日
                                     台灣苗栗地方法院刑事第一庭
                                           法  官  林  誌  誠
右正本證明與原本無異。
如不服本判決，應於送達後十日內向本院提出上訴狀(須附繕本)，上訴於台灣高等
法院台中分院。
                                           書記官  李  達  成
中    華    民    國     九十一      年      十二      月      五       日
附錄論罪科刑法條
商標法第六十三條
  知為前條商品而販賣、意圖販賣而陳列、輸出或輸入者，處一年以下有期徒刑、拘
  役或科或併科新臺幣五萬元以下罰金。
中華民國刑法第二百十六條(行使偽造變造或登載不實之文書罪)
  行使第二百十條至第二百十五條之文書者，依偽造、變造文書或登載不實事項或使
  登載不實事項之規定處斷。
中華民國刑法第二百十條(偽造變造私文書罪)
  偽造、變造私文書，足以生損害於公眾或他人者，處五年以下有期徒刑。
中華民國刑法第二百二十條
  在紙上或物品上之文字、符號、圖畫、照像，依習慣或特約，足以為表示其用意之
  證明者，關於本章及本章以外各罪，以文書論。
  錄音、錄影或電磁紀錄，藉機器或電腦之處理所顯示之聲音、影像或符號，足以為
  表示其用意之證明者，亦同。
  稱電磁紀錄，指以電子、磁性或其他無法以人之知覺直接認識之方式所製成之紀錄
  ，而供電腦處理之用者。
著作權法第九十三條
  有下列情形之一者，處二年以下有期徒刑，得併科新台幣十萬元以下罰金︰
  一  侵害第十五條至第十七條規定之著作人格權者。
  二  違反第七十條規定者。
  三  以第八十七條各款方法之一侵害他人之著作權者。
      附表：
      ┌───┬──────────┬────┬──────┐
      │ 編號 │  遊戲光碟中文名稱  │ 片數   │ 著作權人   │
      ├───┼──────────┼────┼──────┤
      │  一  │  ＧＴ實戰實車２    │  八    │ 新力公司   │
      │      │ （跑車浪漫旅２）   │        │            │
      ├───┼──────────┼────┼──────┤
      │  二  │  列車驚魂          │  十    │ 新力公司   │
      ├───┼──────────┼────┼──────┤
      │  三  │  寶貝龍            │  九    │ 新力公司   │
      ├───┼──────────┼────┼──────┤
      │  四  │  放浪冒險譚        │  十    │ 思逵爾公司 │
      ├───┼──────────┼────┼──────┤
      │  五  │  口野球          │  十    │ 西雅公司   │
      ├───┼──────────┼────┼──────┤
      │  六  │  勁爆熱舞          │  六十九│ 可樂美公司 │
      ├───┼──────────┼────┼──────┤
      │  七  │  幽靈古堡射擊版    │  十三  │卡波光公司 │
      └───┴──────────┴────┴──────┘
